臺灣高雄地方法院刑事判決　　　　　　　94年度簡上字第12號
上　訴　人　臺灣高雄地方法院檢察署檢察官
被　　　告　乙○○　男　22歲（民國71年8月29日生）
　　　　　　丙○○　男　38歲（民國56年3月30日生）
上列上訴人因被告賭博案件，不服本院高雄簡易庭93年度簡字第
5250號中華民國93年11月26 日第一審判決（聲請簡易判決處刑
案號：93年度速偵字第1829號），提起上訴，本院管轄之第二審
合議庭判決如下：
    主  文
原判決撤銷。
丙○○共同連續意圖營利，聚眾賭博，處有期徒刑肆月，如易科
罰金，以佰元折算壹日。扣案之天九骨牌壹付、骰子壹佰貳拾
貳粒、ＲＥＸＯＮＣＲＬ412 型無線電對講機肆台、ＷＩＮＴＥ
Ｃ（ＭＩＮＩ99）型無線電對講機肆台，均沒收之。
乙○○共同連續意圖營利，聚眾賭博，處有期徒刑月，如易科
罰金，以佰元折算壹日。扣案之天九骨牌壹付、骰子壹佰貳拾
貳粒、ＲＥＸＯＮＣＲＬ412 型無線電對講機肆台、ＷＩＮＴＥ
Ｃ（ＭＩＮＩ99）型無線電對講機肆台，均沒收之。
    事  實
一、丙○○、乙○○，基於意圖營利聚眾賭博及供給賭博場所之
    概括犯意聯絡，自民國93年10月3 日起，每日22時起至翌日
    1 至2 時許，由丙○○提供其承租位於高雄市○○區○○里
    ○○街238 號2 號之公眾得出入之場所，作為賭博場所，提
    供其所有之天九骨牌1 付、骰子122 粒為賭具，聚集不特定
    多數人在上址賭博財物。賭博方式為分4 人持天九骨牌，其
    中1 人為做莊，其餘3 人則與之對賭，以天九骨牌之點數大
    小決定輸贏，其餘之人則在旁押注，賭客每贏新臺幣（下同
    ）10,000元，則收取200 元之抽頭金。而以每日1500元代價
    受雇於丙○○之乙○○則以無線電與丙○○聯絡方式，從事
    把風之工作，過濾賭客身分並逃避警方取締。嗣於93年10月
    4 日22時50分許，聚集周建榮、王自強、姜正和、曾貿榮、
    李祥瑞、朱發財、蔡水旺、郭家瑋、黃傳旺、洪金龍、陳有
    德、吳明德、洪明男、許力仁、王慶福、王玉惠（聲請書誤
    載為王玉忠）、陳麗卿、游彩鳳、吳周筱芬、陳麗雲、陳秀
    香、陳金菊（聲請書誤載為陳金蘭）、李陳秀鳳、沈雅晴、
    張許寶貝（聲請書誤載為許寶貝）、王讚志、郭敏強、張盛
    盡（聲請書誤載為張成真）、楊國賢（聲請書誤載為場國賢
    ）、黃俊原、吳榮昌、梁李選、陳淑玫、張珣等34人（經檢
    察官另案偵辦），以前開賭博方法進行賭博時，為警當場在
    上址查獲，並扣得丙○○所有供賭博所用之天九骨牌1 付、
    骰子122 粒、ＲＥＸＯＮＣＲＬ1412型及ＷＩＮＴＥＣ（Ｍ
    ＩＮＩ99）型無線電對講機各4 台，以及賭資5000元等物。
二、案經高雄市政府警察局新興分局報告臺灣高雄地方法院檢察
    署檢察官聲請簡易判決處刑。
    理  由
一、按被告以外之人於偵查中向檢察官所為陳述，除顯有不可信
    之情況者外，得為證據，刑事訴訟法第159 條之1 第2 項定
    有明文。是證人即另案被告周建榮、王自強、姜正和、朱發
    財、蔡水旺、黃傳旺、洪金龍、陳有德、吳明德、洪明男、
    許力仁、王慶福、陳麗卿、游彩鳳、吳周筱芬、陳麗雲、陳
    秀香、陳金菊、李陳秀鳳、沈雅晴、張許寶貝、張盛盡、許
    斐雅、楊國賢、黃俊原、吳榮昌、梁李選、孫亦榮、陳淑玫
    ，於93年12月18日、93年12月28日於臺灣高雄地方法院檢察
    署93年度他字3917號賭博案件之另案偵查中向檢察官所為陳
    述，經查並無顯不可信之情況，依刑事訴訟法法第159 條之
    1 第2 項規定，得作為證據，具有證據能力。又按「被告以
    外之人於審判外之陳述，雖不符前4 條之規定，而當事人或
    辯護人於法院調查證據時，知有不得作為證據之情形，而未
    於言詞辯論終結前聲明異議者，視為同意作為證據，法院審
    酌該言詞陳述作成時之情況，認為適當者，亦得為證據」，
    刑事訴訟法第159 條之5 第2 項定有明文。證人周建榮、王
    自強、姜正和、曾貿榮、李祥瑞、朱發財、蔡水旺、郭家瑋
    、黃傳旺、洪金龍、陳有德、吳明德、洪明男、許力仁、王
    慶福、王玉惠、陳麗卿、游彩鳳、吳周筱芬、陳麗雲、陳秀
    香、陳金菊、李陳秀鳳、沈雅晴、張許寶貝、王讚志、郭敏
    強、張盛盡、許斐雅、楊國賢、黃俊原、吳榮昌、梁李選、
    孫亦榮、陳淑玫、張珣，於93年10月5 日警詢中之陳述，均
    經提示並告以要旨，且各經檢察官及被告表示意見。已知上
    述筆錄乃傳聞證據，且均未對該筆錄內容異議，依法應視為
    同意其證據能力，本院再審酌上開警詢筆錄作成時，並無不
    當取供等情形，認為適合作為本案之證據，具有證據能力。
二、上述被告丙○○、乙○○意圖營利聚眾賭博及供給賭博場所
    之事實，業據被告丙○○、乙○○坦承不諱，核與證人孫亦
    榮、許斐雅於警詢、臺灣高雄地方法院檢察署93年度他字39
    17號另案偵查中偵查中證述：「渠二人是開檳榔攤，當日因
    有人叫檳榔外送，才會到高雄市○○街238 號2 號，到樓下
    就直接上樓，2 樓門口處有小弟開門，該處是賭場，有人付
    錢後，就將檳榔擺在旁邊給大家吃。」等語，及證人即現場
    賭客周建榮、王自強、姜正和、朱發財、蔡水旺、黃傳旺、
    洪金龍、陳有德、吳明德、洪明男、許力仁、王慶福、陳麗
    卿、游彩鳳、吳周筱芬、陳麗雲、陳秀香、陳金菊、李陳秀
    鳳、沈雅晴、張許寶貝、張盛盡、楊國賢、黃俊原、吳榮昌
    、梁李選、陳淑玫等34人於警詢、臺灣高雄地方法院檢察署
    93年度他字3917號另案偵查中證述情節，均大致相符。並有
    扣案之天九骨牌1 付、骰子122 粒、ＲＥＸＯＮＣＲＬ412
    型及ＷＩＮＴＥＣ（ＭＩＮＩ99）型無線電對講機各4 台，
    及賭資5000元，可資佐證。又被告丙○○雖另辯稱：其只是
    供單純朋友聚賭，且該高雄市○○區○○里○○街238 號2
    號為私人住宅，並非公眾得出入之場所云云，然按住宅既經
    主持人提供為賭博場所，聚眾賭博，任何人知之，均可自由
    前往，該住宅既已為不特定多數之參與賭博者得自由進出，
    屬公眾得出入之場所（台灣高等法院暨所屬法院76年法律座
    談會提案刑事類第14、15號可資參照），本件賭博處所雖為
    乙○○所不否認，且證人即另案被告陳金菊、李陳秀鳳於另
    案偵查中亦供稱：當天在菜市場聽說高雄市○○區○○里○
    ○街238 號2 號有聚賭，就自己過去了等語明確（見臺灣高
    雄地方法院檢察署93年度3917號卷93年12月18日、93年12月
    28 日 偵訊筆錄），該住宅既已為不特定多數之參與賭博者
    得自由進出，自屬公眾得出入之場所無疑。本件事證明確，
    被告二人犯行堪予認定。
三、核被告丙○○、乙○○所為，均係犯刑法第268 條前段之意
    圖營利供給賭博場所罪及同條後段之意圖營利聚眾賭博罪。
    被告2 人就前揭犯行，有犯意聯絡及行為分擔，為共同正犯
    。渠等前後多次營利供給賭博場所、聚眾賭博，均時間緊接
    ，手段相同，所犯又係構成要件相同之罪，顯各基於概括犯
    意反覆為之，均為連續犯，應依刑法第五十六條之規定各論
    以一罪，並加重其刑。又所犯意圖營利供給賭博場所、意圖
    營利聚眾賭博二罪間，係基於1 賭博犯意，達成其同一犯罪
    所為之各個舉動，應屬法律概念之1 行為，其1 行為觸犯上
    開2 罪名，均為想像競合犯，應依刑法第55條之規定，從1
    重之意圖營利聚眾賭博罪處斷，公訴人認上開2 罪有方法結
    果之關係，為牽連犯，容有誤會，附此敘明。
四、原審予以論罪科刑，固非無見，惟被告所提供其承租位於高
    雄市○○區○○里○○街238 號2 號作為賭博場所，該處所
    係公眾得出入之場所，且證人孫亦榮、許斐雅並非在場參與
    賭博之賭客，業如前述，原審判決此部分認定事實有誤，尚
    有未洽，故檢察官持此為由提起上訴，為無理由，本院自應
    將原判決撤銷改判。本院審酌被告丙○○雇請被告乙○○共
    同提供賭博場所供他人賭博及約定抽頭之行為，足以破壞社
    會善良風氣，助長社會賭博風氣非輕，均應受有相當程度之
    刑事非難，惟另考量被告乙○○受雇於被告丙○○，每日薪
    資1500元，所得有限，情節較為輕微，被告丙○○提供賭博
    場所及賭具，所犯情節較重，然期間僅2 日，且被告2 人犯
    後均坦承犯行，以及其等犯罪動機、目的、手段、所生危害
    等一切情狀，酌情分別量處如主文所示之刑，並均諭知易科
    罰金之折算標準。
五、(一)按刑法第38條第3 項係規定「犯人」所有供犯罪所用之物
    ，得宣告沒收，並非規定屬「被告」所有之物，始得宣告沒
    收，而共同正犯於意思聯絡範圍內，組成一共犯團體，團體
    中之任何成員均為「犯人」，供犯罪所用之物，只要屬於「
    犯人」所有，均得宣告沒收，不以必屬於本件被告所有者為
    限（最高法院92年度台上字第787 號判決要旨參照）；又沒
    收為從刑之一種，依主從不可分之原則，應附隨緊接於主刑
    之下而同時宣告；又共同正犯因相互間利用他人之行為，以
    遂行其犯意之實現，本於責任共同之原則，有關沒收部分，
    對於共犯間供犯罪所用之物，自均應為沒收之諭知（最高法
    院91年度台上字第5583號判決要旨參照）。經查，扣案之天
    九骨牌1 付、骰子122 粒、ＲＥＸＯＮＣＲＬ412 型及ＷＩ
    ＮＴＥＣ（ＭＩＮＩ99）型無線電對講機各4 台等物，均為
    被告丙○○所有，且係供本件犯罪所用之物，業據被告丙○
    ○於本院供明在卷，依上開說明，爰依刑法第38條第1 項第
    2 款規定，均併予宣沒收。
    (二)另顯示器1 台、視訊分接器1 台，被告丙○○、乙○○否
    認為其所有之物，且亦查無其他證據足證證明該顯示器1台
    、視訊分接器1 台確屬為被告2 人所有，並供本件犯罪所用
    或預備供犯罪所用之物，爰不予宣告沒收。再扣案之賭資
    5000元，係賭客之賭資，業為被告二人供陳在卷，且被告二
    人所觸犯者係刑法第268 條之罪，並無涉及刑法第266 條第
    一項之賭博罪，此外亦查無其他證據足認該5000元係被告2
    人犯罪所用或所得之物，自無從於本案依刑法第38條第1 項
    第2 款、第3 款或同法第266 條第2 項規定併予宣告沒收，
    附此敘明。
據上論斷，應依刑事訴訟法第455條之1第3項、第369條第1項前
段、第364 條、第299 條第1 項前段，刑法第28條、第56條、第
268 條、第55條前段、第41條第1 項前段、第38條第1 項第2 款
，罰金罰鍰提高標準條例1 條前段、第2 條，判決如主文。
本案經檢察官甲○○到庭執行職務。
中　　華　　民　　國　　94　　年　　4 　　月　　7 　　日
                  刑事第十六庭  審判長法　官  施柏宏
                                      法　官  洪能超
                                      法  官  陳億芳
以上正本證明與原本無異。
不得上訴。
中　　華　　民　　國　　94　　年　　4 　　月　　12　　日
　　　　　　　　　　　　　　　　　　　書記官  林國龍
附錄本判決論罪科刑所依據之法條：
中華民國刑法第268條
(圖利供給賭場或聚眾賭博罪)
意圖營利，供給賭博場所或聚眾賭博者，處 3 年以下有期徒刑，
得併科3 千元以下罰金。
